【裁判字號】    99,審易,401
【裁判日期】    990831
【裁判案由】    竊盜
【裁判全文】
臺灣新竹地方法院刑事判決             99年度審易字第401號
公  訴  人  臺灣新竹地方法院檢察署檢察官
被      告  辛○○
上列被告因竊盜案件，經檢察官提起公訴（99年度偵字第1179號
、第1471號、第2144號、第2215號），本院改依簡式審判程序，
並判決如下：
    主  文
辛○○犯如附表各該編號所示之罪，各處如附表各該編號所示之
宣告刑。應執行有期徒刑參年貳月。
    事  實
一、辛○○前曾於民國91年間，因竊盜、強制猥褻、藏匿人犯
    等案件，經本院以91年度訴字第424 號判決分別判處有期徒
    刑2年4月及刑之執行前強制工作3年、10月、4月，有期徒刑
    部分並經定應執行刑為有期徒刑3 年，嗣經辛○○提起上訴
    後，就竊盜、藏匿人犯部分撤回上訴而確定，強制猥褻部分
    則經臺灣高等法院以92年度上訴字第1941號判決駁回上訴而
    確定；又於92年間，因施用第二級毒品案件，經本院以92
    年度竹北簡字第76號判決判處有期徒刑6 月確定。上開、
    案件，嗣因適用中華民國九十六年罪犯減刑條例，復經臺
    灣高等法院以96年度聲減字第618 號裁定，就施用第二級毒
    品、強制猥褻、藏匿人犯部分，分別減刑為有期徒刑3月、5
    月、2 月，並與不予減刑之竊盜有期徒刑2年4月部分，定應
    執行刑為有期徒刑2年10月確定，於97年6月13日縮短刑期假
    釋付保護管束出監，並於97年8 月24日保護管束期滿假釋未
    經撤銷視為執行完畢。
二、詎其仍不知悔改，分別基於意圖為自己不法所有之竊盜犯意
    ，為下列行為：
（一）於98年12月7日（原起訴書誤載為12月17日）凌晨1時許，
      至丙○○所營業、址設於新竹縣竹北市○○街50巷35號之
      「曾老師安親班」，以手肘及肩膀衝撞該安親班側門，致
      門鎖螺絲鬆脫，而以此破壞安全設備之方式進入安親班內
      （毀損部分未據告訴），竊取電腦主機及17吋液晶螢幕各
      1 台，得手後離去，並於新竹市東門市場的跳蚤市場，將
      上開所竊得之物品，以新臺幣（下同）3,000 元之代價販
      售之，所得款項供己花用。嗣丙○○發現遭竊後報警處理
      ，經警在屋內採得8 枚指紋，送交內政部警政署刑事警察
      局鑑識比對結果，與該局檔存辛○○指紋卡之右環指、左
      中指、左食指、右中指、右拇指指紋相符，而循線查獲上
      情。
（二）於99年1 月30日下午3時許，見己○○所有之車牌號碼JR5
      ─289號重型機車1部（業已發還與己○○），停放在新竹
      縣關西鎮東光里5鄰十六張171號早餐店前無人看管之際，
      持自備鑰匙1 支（未扣案）插入電門發動車輛之方式，竊
      取上開機車得手，供己作為代步之用，嗣後並將之棄置於
      新竹縣關西鎮南華派出所附近之產業道路上。惟辛○○於
      其竊取上開機車之犯行在有偵查權之機關或公務員尚未發
      覺其為犯人前，主動向員警坦承竊盜犯行，自首並接受裁
      判，始循線查悉上情。
（三）於99年2 月2 日晚上11時許，在新竹縣新埔鎮○○路○段
      550巷內，見甲○○使用之車牌號碼465─ZM號計程車停放
      於該處，無人看管之際，隨手撿拾路旁石塊（未扣案）敲
      破上開計程車之後三角窗後（毀損部分未據告訴），續竊
      得車內之中國石油VIP卡2張（其中1 張業已發還與甲○○
      ）、台塑VIP集點卡1張、金嗓卡拉OK系統1 組、駕駛執照
      、行車執照、健保卡各1張、計費錶1個、鑰匙1 串、行動
      電話1 支、SIM卡2張、易付卡1張、記憶卡1張、發票1 疊
      、外套1 件及背包2個等物，得手後離去。嗣於99年2月4
      日上午9時50分許，在位於新竹縣橫山鄉豐鄉村1鄰瓏西果
      園附近之產業道路，因其行跡可疑而為警攔停盤檢，發現
      其所駕駛之車牌號碼R4─3142號自用小客車為失竊車輛，
      經其同意搜索前揭車輛並扣得上開中國石油VIP卡1張，始
      查悉上情。
（四）於99年2月3日凌晨4 時50分許，在新竹縣竹北市十興里18
      鄰犁頭山下44號前，見怡台企業股份有限公司所有、由乙○○使用之車牌號碼C9─6142號自用小客車停放於該處，
      無人看管之際，隨手撿拾路旁石塊（未扣案）敲破上開自
      用小客車之右後車窗後（毀損部分未據告訴），續竊得車
      內之ETC 電子機1台（業已發還與乙○○）及儲值卡1張，
      得手後離去。嗣於99年2月4日上午9 時50分許，在位於新
      竹縣橫山鄉豐鄉村1 鄰瓏西果園附近之產業道路，因其行
      跡可疑而為警攔停盤檢，發現其所駕駛之車牌號碼R4─31
      42號自用小客車為失竊車輛，經其同意搜索前揭車輛並扣
      得上開ETC電子機1台，始查悉上情。
（五）於99年2月3日晚上6 時許，見庚○○使用之紫紅色折疊式
      腳踏車1 台（業已發還與庚○○），停放在新竹縣橫山鄉
      ○○街○段12號車庫內（合興火車站旁）無人看管之際，
      徒手竊取之，得手後離去。嗣於99年2月4日上午9 時50分
      許，在位於新竹縣橫山鄉豐鄉村1 鄰瓏西果園附近之產業
      道路，因其行跡可疑而為警攔停盤檢，發現其所駕駛之車
      牌號碼R4─3142號自用小客車為失竊車輛，經其同意搜索
      前揭車輛並扣得上開物品，始查悉上情。
（六）於99年2月3日上午9 時15分前之當日某時，見丁○○所有
      之車牌號碼R4─3142號自用小客車1 部（業已發還與丁○○），停放在新竹縣竹北市○○○路559 號前無人看管之
      際，以鑰匙（未扣案）竊取得手後，供己作為代步之用。
      嗣於99年2月4日上午9 時50分許，在位於新竹縣橫山鄉豐
      鄉村1 鄰瓏西果園附近之產業道路，因其行跡可疑而為警
      攔停盤檢，發現其所駕駛之上開自用小客車為失竊車輛，
      始查悉上情。
（七）於99年2月3日上午7時5分許，在新竹縣竹北市○○街156
      巷巷口，見壬○○所有之車牌號碼3T─4557號自用小客車
      停放於該處，無人看管之際，持不詳工具敲破上開自用小
      客車之左後方車窗三角玻璃後（毀損部分未據告訴），續
      竊得遠通ECTU 1台、鞋子1雙、球棒1支、雷達測速器1 台
      、棒球手套1個、棒球2顆等物（均業已發還與壬○○），
      得手後離去。嗣於99年2月4日上午9 時50分許，在位於新
      竹縣橫山鄉豐鄉村1 鄰瓏西果園附近之產業道路，因其行
      跡可疑而為警攔停盤檢，發現其所駕駛之車牌號碼R4─31
      42號自用小客車為失竊車輛，經其同意搜索前揭車輛並扣
      得上開物品，始查悉上情。
（八）於99年2月4日上午7 時前之當日凌晨某時，在位於新竹縣
      橫山鄉豐鄉村1 鄰之瓏西果園，隨手撿拾路旁石塊（未扣
      案）破壞果園鐵柵大門及工寮鐵門上之掛鎖後，而以此破
      壞安全設備之方式進入工寮內（毀損部分未據告訴），竊
      取戊○○所有之長柄鐮刀、虎口鉗各1 支（均業已發還與
      戊○○）得手後離去，欲供己所用。嗣戊○○至上開果園
      農作時，發現果園大門及工寮處所之門鎖均遭破壞，遂報
      警處理，經警在上開果園附近之產業道路，認其行跡可疑
      而攔停盤檢，發現其所駕駛之車牌號碼R4─3142號自用小
      客車為失竊車輛，經其同意搜索前揭車輛並扣得上開物品
      ，始查悉上情。
三、案經新竹縣政府警察局竹北分局、橫山分局報告臺灣新竹地
    方法院檢察署檢察官偵查起訴。
    理  由
一、認定犯罪事實所憑之證據及理由：
（一）被告就事實欄二、（二）、（五）、（八）所示之犯行，
      於警詢、檢察官偵查中及本院準備程序、簡式審判程序訊
      問時，均坦白承認；就事實欄二、（一）所示之犯行，於
      警詢及本院準備程序、簡式審判程序訊問時，坦白承認；
      就事實欄二、（六）所示之犯行，於檢察官偵查中及本院
      準備程序、簡式審判程序訊問時，坦白承認；就事實欄二
      、（三）、（四）、（七）所示之犯行，於本院準備程序
      、簡式審判程序訊問時，均坦白承認。
（二）事實欄二、（一）部分，有證人即被害人丙○○於警詢指
      述及偵訊時具結之證述、新竹縣政府警察局竹北分局鳳岡
      派出所竊案現場勘查通報單1 紙、竊盜現場照片14張、內
      政部警政署刑事警察局98年12月25日刑紋字第0980177073
      號鑑驗書1份在卷可參。
（三）事實欄二、（二）部分，有證人即被害人己○○於警詢之
      證述、立具之證物代保管單1 紙、新竹縣政府警察局車輛
      尋獲電腦輸入單、失車-唯讀案件基本資料、車籍查詢-基
      本資料詳細畫面各1 份、被告辛○○指認棄置機車現場照
      片4張在卷足憑。
（四）事實欄二、（三）部分，有證人即被害人甲○○於警詢之
      證述、立具之贓物認領保管單1 紙、新竹縣政府警察局橫
      山分局搜索扣押筆錄、扣押物品目錄表各1 份、贓物照片
      3 張、新竹縣政府警察局新埔分局褒忠派出所警員梁石詳
      製作之報告1份附卷可稽。
（五）事實欄二、（四）部分，有證人即被害人乙○○於警詢之
      證述、立具之贓物認領保管單1 紙、新竹縣政府警察局橫
      山分局搜索扣押筆錄、扣押物品目錄表各1份、贓物照片2
      張、新竹縣政府警察局橫山分局99年4月7日竹縣橫警偵字
      第0990002430號函暨被害人乙○○報案筆錄、車輛遭竊照
      片3張在卷可參。
（六）事實欄二、（五）部分，有證人即被害人庚○○於警詢之
      證述、立具之贓物認領保管單1 紙、新竹縣政府警察局橫
      山分局搜索扣押筆錄、扣押物品目錄表各1 份、被告辛○○指認竊盜現場及贓物照片共5張附卷可憑。
（七）事實欄二、（六）部分，有證人即被害人丁○○於警詢之
      證述、立具之贓物認領保管單1 紙、新竹縣政府警察局橫
      山分局搜索扣押筆錄、扣押物品目錄表各1份、車籍查詢-
      基本資料詳細畫面、新竹縣政府警察局車輛尋獲電腦輸入
      單各1份、贓物照片4張在卷可參。
（八）事實欄二、（七）部分，有證人即被害人壬○○於警詢及
      偵訊時具結之證述、立具之贓物領據（保管）單1 紙、新
      竹縣政府警察局橫山分局搜索扣押筆錄、扣押物品目錄表
      各1份、贓物照片6張、新竹縣政府警察局橫山分局99年3
      月23日竹縣橫警偵字第0990002266號函送之現場照片2 張
      附卷足憑。
（九）事實欄二、（八）部分，有證人即被害人戊○○於警詢及
      偵訊時具結之證述、立具之贓物領據（保管）單1 紙、新
      竹縣政府警察局橫山分局搜索扣押筆錄、扣押物品目錄表
      各1份、現場及贓物照片共2張、新竹縣政府警察局橫山分
      局99年3 月23日竹縣橫警偵字第0990002266號函送之現場
      照片5張在卷可參。
      綜上事證，堪認被告自白均應與事實相符，可以採信。本
      件事證已臻明確，被告全部犯行，均堪予認定，應依法予
      以論罪科刑。
二、論罪科刑之理由：
（一）按刑法第321條第1項第2 款所謂安全設備，指依社會通常
      觀念足認有防盜之設備而言，最高法院25年上字第4168號
      判例意旨可供參考。至附加於鐵門上之「掛鎖」，抑係鑲
      在鐵門上之鎖，如係前者，其鎖固屬安全設備；若係後者
      ，該鎖即構成門之一部，加以毀壞，則應認係毀壞門扇，
      最高法院74年度臺上字第243號判決、85年度臺上字第543
      3號判決意旨可參。是核被告辛○○，就事實欄二、（一
      ）、（八）所為，均係犯刑法第321條第1項第2 款之毀壞
      安全設備加重竊盜罪；就事實欄二、（二）至（七）所為
      ，均係犯刑法第320條第1項之普通竊盜罪。
（二）被告所犯上開8 次竊盜犯行（含2次加重竊盜、6次普通竊
      盜），犯意各別，行為互殊，被害人亦不相同，應予分論
      併罰。
（三）被告前有事實欄一、所載之前科犯行，於97年6 月13日縮
      短刑期假釋付保護管束出監，並於97年8 月24日保護管束
      期滿假釋未經撤銷視為執行完畢，此有臺灣新竹地方法院
      檢察署刑案資料查註紀錄表及臺灣高等法院被告前案紀錄
      表各1 份在卷可供參考，被告於受有期徒刑之執行完畢後
      ，5 年以內故意再犯本件有期徒刑以上之上開各罪，均為
      累犯，均應依刑法第47條第1項之規定加重其刑。
（四）被告辛○○於犯罪後，未被有偵查犯罪職權之機關或公務
      人員發覺前，主動向警員自首坦承上開事實欄二、（二）
      所示之竊盜犯行，同時願意接受裁判等情，有被告於99年
      2月5日之警詢筆錄1 份（見臺灣新竹地方法院檢察署99年
      度偵字第1471號卷第6 頁）在卷可證，被告辛○○對於未
      發覺之犯罪自首而接受裁判，符合自首要件，爰依刑法第
      62條前段之規定減輕其刑。其刑有加重及減輕之事由，應
      先加後減之。
（五）爰審酌被告素行不佳，任意竊取他人財物供己所用，致被
      害人等遭受財產上之損害，所為顯不尊重他人財產權益，
      殊值譴責，惟念其係因失業致經濟困頓，為支付個人及家
      庭生活開銷而起意偷竊之犯罪動機及目的、犯罪後均坦承
      犯行之態度，及所竊得之物品多數均已發還予被害人等，
      損害業已降低等一切情狀，分別量處如附表編號1至8所示
      之刑，並於主文定其應執行之刑，以資懲儆。
（六）起訴意旨雖認被告辛○○有犯罪習慣，建議對被告諭知以
      強制工作等語，固非無見，惟因被告係屬遇有適當機會始
      為犯罪行為，且於警詢、檢察官偵查中及本院審理時均主
      動供稱犯罪情形，顯然已有悔悟之意，本院認上開量處之
      刑已足使被告知所警惕並收教化之效，認尚無令被告於刑
      前強制工作之必要，併予敘明。
三、適用法律：
（一）刑事訴訟法第284條之1、第299條第1項前段。
（二）第320條第1項、第321條第1項第2款、第47條第1項、第51
      條第5款、第62條前段。
（三）刑法施行法第1條之1第1項、第2項前段。
本案經檢察官黃英彥到庭執行職務。
中    華    民    國    99    年    8     月    31    日
                      刑事第九庭  法  官  魏瑞紅
以上正本證明與原本無異。
如不服本判決應於收受本判決後10日內向本院提出上訴書狀，上
訴書狀應敘述具體理由。上訴書狀未敘述上訴理由者，應於上訴
期間屆滿後20日內補提理由書狀於本院( 均須按他造當事人之人
數附繕本 )「切勿逕送上級法院」。
                                  書記官  劉雅文
中    華    民    國    99    年    9     月    1     日
附錄論罪科刑法條：
中華民國刑法第320條第1項：
意圖為自己或第三人不法之所有，而竊取他人之動產者，為竊盜
罪，處5年以下有期徒刑、拘役或5百元以下罰金。
中華民國刑法第321條第1項第2款：
犯竊盜罪而有左列情形之一者，處6月以上、5年以下有期徒刑：
二、毀越門扇、牆垣或其他安全設備而犯之者。
附表：
┌─┬────────┬─────────────────┐
│編│事        實    │      主文罪名及宣告刑            │
│號│                │                                  │
├─┼────────┼─────────────────┤
│1 │事實欄二、（一）│辛○○犯毀壞安全設備竊盜罪，累犯，│
│  │犯行            │處有期徒刑捌月。                  │
├─┼────────┼─────────────────┤
│2 │事實欄二、（二）│辛○○犯竊盜罪，累犯，處有期刑參月│
│  │犯行            │。                                │
├─┼────────┼─────────────────┤
│3 │事實欄二、（三）│辛○○犯竊盜罪，累犯，處有期刑伍月│
│  │犯行            │。                                │
├─┼────────┼─────────────────┤
│4 │事實欄二、（四）│辛○○犯竊盜罪，累犯，處有期刑伍月│
│  │犯行            │。                                │
├─┼────────┼─────────────────┤
│5 │事實欄二、（五）│辛○○犯竊盜罪，累犯，處有期刑肆月│
│  │犯行            │。                                │
├─┼────────┼─────────────────┤
│6 │事實欄二、（六）│辛○○犯竊盜罪，累犯，處有期刑肆月│
│  │犯行            │。                                │
├─┼────────┼─────────────────┤
│7 │事實欄二、（七）│辛○○犯竊盜罪，累犯，處有期刑肆月│
│  │犯行            │。                                │
├─┼────────┼─────────────────┤
│8 │事實欄二、（八）│辛○○犯毀壞安全設備竊盜罪，累犯，│
│  │犯行            │處有期徒刑捌月。                  │
└─┴────────┴─────────────────┘

司法院資訊處製作；財團法人民間司法改革基金會備份。
